臺灣臺中地方法院民事判決　94年度訴字第2334號
原　　　告　甲○○
　　　　　　巳○○
　　　　　　酉○○
　　　　　　　　　　　弄1號
　　　　　　申○○
　　　　　　　　　　　弄4號
　　　　　　未○○
兼上3人共同訴訟代理人
　　　　　　午○○
複代理人　　申○○
　　　　　　　　　　　弄4號
原　　　告　子○○
訴訟代理人　庚○○
原　　　告　壬○○
　　　　　　癸○○
　　　　　　丑○○○
　　　　　　己○○
　　　　　　戊○○
　　　　　　辰○○
　　　　　　丁○○
　　　　　　丙○○
　　　　　　乙○○
　　　　　　辛○○
兼上9人共同訴訟代理人
　　　　　　辛○○
複代理人　　申○○
被　　　告　寅○○
　　　　　　卯○○
上2人共同訴訟代理人
　　　　　　林根煌　律師
複代理人　　林邦賢　律師
上當事人間調整租金事件，本院於96年7月24日言詞辯論終結，
判決如下：
    主    文
原告甲○○向被告寅○○所承租，坐落於臺中縣潭子鄉○○段第
四七四地號內，如附圖所示Ａ部分，面積０‧０一二五三二公頃
之土地租金，調整為自民國九十四年十月八日起至九十四年十二
月三十一日止，以一年蓬萊稻谷陸仟零陸拾陸公斤計；九十五年
一月一日起至九十五年十二月三十一日止，一年蓬萊稻谷伍仟捌
佰壹拾伍公斤；九十六年一月一日起，每年蓬萊稻谷捌仟柒佰貳
拾貳公斤。
原告巳○○向被告寅○○所承租，坐落於台中縣潭子鄉○○段第
四七四地號內，如附圖所示Ｂ部分，面積０‧００四二七七公頃
之土地租金，調整為自民國九十四年十月八日起至九十四年十二
月三十一日止，以一年蓬萊稻谷貳仟零柒拾公斤計；九十五年一
月一日起至九十五年十二月三十一日止，一年蓬萊稻谷壹仟玖佰
捌拾肆公斤；九十六年一月一日起，每年蓬萊稻谷貳仟玖佰柒拾
柒公斤。
原告未○○、午○○、酉○○、申○○向被告寅○○、卯○○所
承租，坐落於台中縣潭子鄉○○段第四七四地號、第四七四之三
地號內，如附圖所示Ｃ部分，面積０‧００五四一七公頃之土地
租金，調整為自民國九十四年十月八日起至九十四年十二月三十
一日止，以一年蓬萊稻谷貳仟陸佰貳拾貳公斤計；九十五年一月
一日起至九十五年十二月三十一日止，一年蓬萊稻谷貳仟伍佰壹
拾參公斤；九十六年一月一日起，每年蓬萊稻谷參仟柒佰柒拾公
斤。
原告子○○向被告卯○○所承租，坐落於台中縣潭子鄉○○段第
四七四之六地號內，如附圖所示Ｇ部分，面積０‧００六五九五
公頃之土地租金，調整為自民國九十四年十月八日起至九十四年
十二月三十一日止，以一年蓬萊稻谷參仟壹佰玖拾貳公斤計；九
十五年一月一日起至九十五年十二月三十一日止，一年蓬萊稻谷
參仟零陸拾公斤；九十六年一月一日起，每年蓬萊稻谷肆仟伍佰
玖拾公斤。
原告辛○○、己○○、壬○○、癸○○、丑○○○、戊○○、辰
○○、丁○○、丙○○、乙○○向被告卯○○所承租，坐落於台
中縣潭子鄉○○段第四七四之五地號內，如附圖所示Ｆ部分，面
積０‧００六０六二公頃之土地租金，調整為自民國九十四年十
月八日起至九十四年十二月三十一日止，以一年蓬萊稻谷貳仟玖
佰參拾肆公斤計；九十五年一月一日起至九十五年十二月三十一
日止，一年蓬萊稻谷貳仟捌佰壹拾參公斤；九十六年一月一日起
，每年蓬萊稻谷肆仟貳佰壹拾玖公斤。
原告其餘之訴駁回。
訴訟費用新台幣肆萬零柒佰玖拾捌元由被告負擔新台幣貳萬零參
佰玖拾玖元負擔，餘由原告負擔。
    事    實
壹、兩造之聲明；
  一、原告：
    (一)原告甲○○向被告寅○○所承租，坐落於台中縣潭子鄉○○段第474地號，如起訴狀附圖三（即本判決附圖之謄繪
      圖）所示Ａ部分，面積0.012532公頃之土地租金，准自本
      訴狀繕本送達之翌日起，調整為每年蓬萊稻谷4,491.5公
      斤。
    (二)原告巳○○向被告寅○○所承租，坐落於台中縣潭子鄉○○段第474地號，如起訴狀附圖三所示Ｂ部分，面積0.004
      277公頃之土地租金，准自本訴狀繕本送達之翌日起，調
      整為每年蓬萊稻谷1,532.9公斤。
    (三)原告未○○、午○○、酉○○、申○○（下稱原告未○○
      等4人）向被告寅○○、卯○○所承租，坐落於台中縣潭
      子鄉○○段第474、474之3地號，如起訴狀附圖三所示Ｃ
      部分，面積0.005417公頃之土地租金，准自本訴狀繕本送
      達之翌日起，調整為每年蓬萊稻谷1,941.5公斤。
    (四)原告子○○向被告卯○○所承租，坐落於台中縣潭子鄉○○段第474-6 地號，如起訴狀附圖三所示Ｇ部分，面積
      0.006595 公 頃之土地租金，准自本訴狀繕本送達之翌日
      起，調整為每年蓬萊稻谷2,363.6 公斤。
    (五)原告辛○○、己○○、壬○○、癸○○、丑○○○、戊○○、辰○○、丁○○、丙○○、乙○○（下稱原告辛○○
      等10人）向被告卯○○所承租，坐落於台中縣潭子鄉○○
      段第474-5地號，如起訴狀附圖三所示Ｆ部分，面積0.006
      062公頃之土地租金，准自本訴狀繕本送達之翌日起，調
      整為每年蓬萊稻谷2,172.6公斤。
    (六)訴訟費用由被告負擔。
  二、被告：
    (一)原告之訴駁回。
    (二)訴訟費用由原告負擔。
貳、原告起訴主張：
  (一)原告甲○○、巳○○、原告未○○等4人之被繼承人賴林鸞
    、原告子○○、及原告辛○○等10人之被繼承人林阿新，分
    別向被告寅○○、卯○○以不定期租賃之方式，承租其共有
    之台中縣潭子鄉○○段第202-5地號內，如起訴狀附圖(一)所
    示之土地；嗣該土地實施地籍圖重測，於79年改編定為台中
    縣潭子鄉○○段第474地號，經於79年10月4日複丈之結果，
    原告甲○○、巳○○、原告未○○等4人之被繼承人賴林鸞
    、原告子○○、原告辛○○等10人之被繼承人林阿新所承租
    之部分如起訴狀附圖(二)所示，面積依序為125.32、42.77、
    54.17、65.95、及60.62平方公尺。
  (二)被告曾就本件租賃標的物，於69年間（臺灣高等法院臺中分
    院73年度上更(二)字第235號判決確定）、78年間（臺灣高等
    法院臺中分院82年度上更(三)字第7號、最高法院84台上字第4
    98號判決確定）、及84年間（臺灣高等法院臺中分院92年度
    重上更(二)字第37號、最高法院94年台上字第1422號判決確定
    ）三度起訴請求調整租金。
    最後一次調整租金之確定判決，係依當時申報地價每平方公
    尺新台幣（下同）30,000元為調整租金之基準，調整後之情
    形如下：
    原告甲○○所承租如起訴狀附圖(二)所示Ａ部分，面積0.01
      2532公頃之土地租金，准自83年8月11日起，調整為每年
      蓬萊稻谷15,038.4公斤。
    原告巳○○所承租如起訴狀附圖(二)所示Ｂ部分，面積0.00
      4277公頃之土地租金，准自83年8月11日起，調整為每年
      蓬萊稻谷5,132.4公斤。
    原告未○○等4人所承租如起訴狀附圖(二)所示Ｃ部分，面
      積0.005 417公頃之土地租金，准自83年8月11日起，調整
      為每年蓬萊稻谷6,500.4公斤。
    原告子○○所承租如起訴狀附圖(二)所示Ｇ部分，面積0.00
      6595公頃之土地租金，准自83年8月11日起，調整為每年
      蓬萊稻谷7,914公斤。
    因當事人不適格（未對林阿新之全體繼承人起訴），第三
      次調整租金之訴，就原告辛○○等10人之部分未為調整租
      金之實體判決。而第二次調整租金之訴，被告並未就原告
      辛○○等10人所承租之部分起訴，但在訴訟中表示劉林不
      （第二次調整租金之訴之被告，與原告辛○○等10人同為
      林阿新之被繼承人，頃於94年8月5日死亡）願比照其他承
      租人（即原告子○○等人）調整租金之判決調整，故未就
      原告辛○○等10人部分起訴。第三次調整租金之訴既未對
      原告辛○○等10人承租之部分為調整租金之實體判決，則
      原告辛○○等10人承租之部分，在83年8月11日以後，仍
      應依第二次調整租金確定判決（臺灣高等法院臺中分院82
      年度上更(三)字第7號、最高法院84台上字第498號判決確定
      ）之標準（按申報地價年息6%計算）給付租金（自80年7
      月1日以後，每年蓬萊稻谷4,651公斤）。其計算方式為：
      18,541.6元（80年7月每平方公尺之申報地價）×60.62（
      租地之面積）×6%÷14.5＝4,651（公斤）。
  (三)系爭土地原屬被告寅○○、卯○○所共有而共同出租，經於
    92年9月19日完成分割登記，其中原告甲○○、巳○○、未
    ○○等4人承租之部分分割為被告寅○○所有；原告子○○
    、辛○○等10人部分分割為被告卯○○所有。
  (四)本件租賃標的之土地93年1月之申報地價為每平方公尺13,44
    0元，較之83年之申報地價每平方公尺30,000元（原告甲○○、巳○○、未○○等4人、子○○最近一次調整租金之計
    算基準），及80年7月之申報地價每平方公尺18,541.6元（
    原告原告辛○○等10人最近一次租金調整之計算基準），調
    降甚多；且前次租金調整之租金率均為土地總價額年息6%亦
    屬過高，有調降至申報地價年息4%之必要，爰提起本件調整
    租金之訴等語。
參、被告則以：本件租賃標的之土地均在熱鬧繁華之商業區，此
    前歷次調整租金、拆屋還地之訴訟亦按申報地價年息6%作為
    租金率，再按當地農會蓬萊稻穀之價格換算實物稻穀，原告
    請求應調降租金率為4%，租金率顯然過低；兩造於此前拆屋
    還地、調整租金之訴訟中，均同意租金給付之方式為：「於
    每年9月一次繳納，並以繳納當月潭子鄉農會收購價格計算
    稻穀價格」，原告94年全年度之現金租金早應於9月間繳納
    ，原告於94年9月間提起本件訴訟，起訴狀繕本並於94年10
    月下旬送達於被告，則原告請求自本件訴訟起訴狀繕本送達
    之翌日起調整租金，自無理由。又原告所承租之土地未依約
    繳納現金租金，被告已於94年11月終止租約，並請求拆屋還
    地（本院94年重訴字第512號），兩造既無租約存在，原告
    請求調整租金，亦屬無據等語，資為抗辯。
肆、經查：
  一、以下之事實為兩造所不爭，本院採為判決之基礎：
    (一)原告甲○○、巳○○、原告未○○等4人之被繼承人賴林
      鸞、原告子○○、及原告辛○○等10人之被繼承人林阿新
      ，分別向被告寅○○、卯○○以不定期租賃之方式，承租
      其共有之台中縣潭子鄉○○段第202-5地號內，如起訴狀
      附圖(一)所示之土地；嗣該土地實施地籍圖重測，於79年改
      編定為台中縣潭子鄉○○段第474地號，經於79年10月4日
      複丈之結果，原告甲○○、巳○○、賴林鸞、子○○、林
      阿新所承租之部分如起訴狀附圖(二)所示，面積依序為125.
      32、42.77、54.17、65.95、及60.62平方公尺。
    (二)被告曾就本件租賃標的物，於69年間（臺灣高等法院臺中
      分院73年度上更(二)字第235號判決確定）、78年間（臺灣
      高等法院臺中分院82年度上更(三)字第7號、最高法院84台
      上字第498號判決確定）、及84年間（臺灣高等法院臺中
      分院92年度重上更(二)字第37號、最高法院94年台上字第
      1422號判決確定）三度起訴請求調整租金。
      最後一次調整租金之確定判決，係依當時申報地價每平方
      公尺新台幣（下同）30,000元為基準調整租金，其情形如
      下：
      原告甲○○所承租如起訴狀附圖(二)所示Ａ部分，面積0.
        012532公頃之土地租金，准自83年8月11日起，調整為
        每年蓬萊稻谷15,038.4公斤。
      原告巳○○所承租如起訴狀附圖(二)所示Ｂ部分，面積0.
        004277公頃之土地租金，准自83年8月11日起，調整為
        每年蓬萊稻谷5,132.4公斤。
      原告未○○等4人所承租如起訴狀附圖(二)所示Ｃ部分，
        面積0.005 417公頃之土地租金，准自83年8月11日起，
        調整為每年蓬萊稻谷6,500.4公斤。
      原告子○○所承租如起訴狀附圖(二)所示Ｇ部分，面積0.
        006595公頃之土地租金，准自83年8月11日起，調整為
        每年蓬萊稻谷7,914公斤。
      因當事人不適格（未對林阿新之全體繼承人起訴），第
        三次調整租金之訴，就原告辛○○等10人之部分未為調
        整租金之實體判決。而第二次調整租金之訴，被告並未
        就原告辛○○等10人所承租之部分起訴，但在訴訟中表
        示劉林不（第二次調整租金之訴之被告，與原告辛○○
        等10人同為林阿新之被繼承人，頃於94年8月5日死亡）
        願比照其他承租人（即原告子○○等人）調整租金之判
        決調整，故未就原告辛○○等10人部分起訴。第三次調
        整租金之訴既未對原告辛○○等10人承租之部分為調整
        租金之實體判決，則原告辛○○等10人承租之部分，在
        83年8月11日以後，仍應依第二次調整租金確定判決（
        臺灣高等法院臺中分院82 年度上更(三)字第7號、最高法
        院84台上字第498號判決確定）之標準（按申報地價年
        息6%計算）給付租金（自80年7 月1日以後，每年蓬萊
        稻谷4,651公斤）。其計算方式為：18,541.6元（80年7
        月每平方公尺之申報地價）×60.62（租地之面積）×
        6%÷14.5＝4,651（公斤）。
    (三)本件租賃標的之土地93年1月申報地價為每平方公尺13,44
      0元，96年1月之申報地價為每平方公尺20,160元。
    (四)系爭土地原屬被告寅○○、卯○○所共有而共同出租，經
      於92年9月19日完成分割登記，其中原告甲○○、巳○○
      承租之部分經分割為被告寅○○所有，兩造同意原不定期
      租賃關係續存於原承租人與被告寅○○之間；申○○等4
      人承租之部分經分割為被告寅○○、卯○○所有，兩造同
      意原不定期租賃關係存續於原承租人與被告卯○○、寅○○之間；原告子○○、辛○○等10人部分分割為被告卯○○所有，兩造同意原不定期租賃關係續存於原承租人與被
      告卯○○之間。
    (五)兩造就本件租約糾紛，曾於第三次調整租金之訴臺灣高等
      法院臺中分院92年度重上更(二)字第37號審理中協議簡化爭
      點，協議稱：「兩造均同意83年9月起至92年9月止，稻穀
      的租穀價格願意均以每公斤新台幣15元計算」。兩造同意
      原告承租土地之實物稻穀租金，均按給付時（租金年度之
      9月）當地農會蓬萊稻穀價格折付現金。
    (六)原告所承租之土地使用之狀況，如本院卷第139頁現場圖
      及第147頁照片所示。
    (七)本件起訴狀繕本於94年10月7日送達於被告寅○○、卯○○。
    (八)被告寅○○、卯○○另案請求拆屋還地及給付租金（本院
      94年度重訴字第512號），於94年10月間，原告等積欠之
      租谷代金為：原告甲○○1,052,698.5元、原告巳○○
      359,763元、原告申○○等4人456,361.5元，原告子○○
      554,763.5元；經原告等於94年10月31日以存證信函寄送
      郵政匯票與被告給付租谷代金，其匯票面額分別為原告甲○○1,025,570元、原告巳○○350,509元、原告申○○等
      4人444,633元，原告被告子○○540,509元，遭被告以金
      額不足退回，並終止租約；原告甲○○於94年11月23日以
      本院94存字第4416號為被告提存1,025,570元、原告巳○○於94年11月23日以本院94年存字第4419號為被告提存
      350,509元、原告未○○等4人於94年11月17日以本院94
      年存字第4418號被告提存444,633元，原告子○○於94年
      11月23日以本院94年存字第4417號為被告提存540,509元
      。
    (九)原告辛○○等10人於94年12月5日以本院94年存字第4767
      號，為被告提存92、93年短繳之租金4,650元，及94年租
      谷代金69,761元，合計74,411元。
    (十)兩造同意潭子鄉農會95年1期及96年1期蓬萊稻穀收購價格
      每公斤17.38元。
  二、民法第442條規定：「租賃物為不動產者，因其價值之昇
      降，當事人得聲請法院增減其租金。但其租賃定有期限者
      ，不在此限」，而租賃物為不動產者，因其價值之昇降，
      當事人固得依民法第442條之規定，聲請法院增減其租金
      。惟調整租金之訴，祇能增減租金之數額，不得將原約定
      之租金種類變更。本件兩造就附圖所示Ａ（原告甲○○部
      分）、Ｂ（原告巳○○部分）、Ｃ（原告未○○等4人）
      、Ｇ（原告子○○部分）、Ｆ（原告辛○○等10人部分）
      部分之土地定有不定期租賃契約，起訴時有效之租金為：
      原告甲○○部分每年蓬萊稻谷15,038.4公斤、原告巳○○
      部分為每年蓬萊稻谷5,132.4公斤、原告未○○等4人部分
      每年蓬萊稻谷6,500.4公斤、原告子○○部分每年蓬萊稻
      谷7,914公斤，及原告辛○○等10人部分為每年蓬萊稻谷
      4,651公斤。其中原告甲○○、巳○○、未○○等4人，及
      子○○等4個部分，係經法院確定判決調整之租金（臺灣
      高等法院臺中分院92年度重上更(二)字第37號、最高法院94
      年台上字第1422號判決），以當時申報地價每平方公尺30
      ,000 元為調整租金之基準；原告辛○○等10人部分則係
      經兩造之合意，依當時之申報地價每平方公尺18,541.6
      元為調整租金之基準；此為兩造所不爭之事實（見肆、一
      之(一)、(二)所載），而本件租賃標的之不動產，93年1月之
      申報地價為每平方公尺13,440元，96年1月之申報地價為
      每平方公尺20,160元，就本件起訴時93年1月之申報地價
      而言，原告甲○○、巳○○、未○○等4人、子○○等4個
      部分土地價值之降幅達55%（30,000-13,440＝16,560；
      16,560÷30,000＝0.55），原告辛○○等10人部分之土地
      之降幅則達27.5%（18,541.6-13,440＝5,101.6；5,101.6
      ÷18,541.6＝0.275），租賃標的土地價值之降幅不可謂
      不大，原告依首揭規定請求調整租金，自屬有據。
  三、又房屋或土地出租人，依民法第442條提起請求增加租金
      之訴，如起訴前之租金並未按原約定租額付清，則法院准
      許增加之判決，得自出租人調整租金之意思表示時起算。
      故起訴前未為此項意思表示者，即不得溯及請求調整。本
      件原告請求自94年10月8日（即起訴狀繕本送達被告之翌
      日，見前述肆、一之(七)所載）起調整租金，而就本件租約
      ，兩造均同意實物稻穀租金，均按給付時（租金年度之9
      月）當地農會蓬萊稻穀價格折付現金（肆、一之(五)所載）
      ，雖94年之租金原告等應於94年9月折付現金，惟於94年
      10月間，原告等積欠之租谷代金為：原告甲○○1,052,69
      8.5元、原告巳○○359,763元、原告申○○等4人456,361
      .5 元，原告子○○554,763.5元；經原告等於94年10月31
      日以存證信函寄送郵政匯票與被告給付租谷代金，其匯票
      面額分別為原告甲○○1,025,570元、原告巳○○350,509
      元、原告申○○等4人444,633元，原告子○○540,509元
      ，遭被告以金額不足退回，並終止租約（惟原告甲○○、
      巳○○、未○○等4人、子○○等4個部分於匯票寄達時，
      已生一部清償之效力，見本院卷(一)第208頁本院94年度重
      訴字第512號判決、本院卷(二)第臺灣高等法院臺中分院96
      年度上易字第58號判決）；原告甲○○嗣於94年11月23日
      以本院94存字第4416號為被告提存1,025,570元、原告巳
      ○○於94年11月23日以本院94年存字第4419號為被告提存
      350,509元、原告未○○等4人於94年11月17日以本院94
      年存字第4418號被告提存444,633元，原告子○○於94年
      11月23日以本院94年存字第4417號為被告提存540,509元
      ，原告辛○○等10人於94年12月5日以本院94年存字第476
      7號，為被告提存92、93年短繳之租金4,650元，及94年租
      谷代金69,761元，合計74,411元，此亦為兩造所不爭（見
      肆、一之(八)、(九)所載）；是本件原告起訴時，94年之租金
      尚未清償，固無待論，原告於調整租金之意思到達被告當
      時（起訴狀繕本送達之94年10月7日），94年度之租金亦
      顯尚未經清償，依前開說明，原告請求本件自起訴後、調
      整租金意思表示到達（即94年10月7日起訴狀繕本送後之
      翌日）起調整租金，自屬有據；被告主張本件租金應自95
      年起調整，尚非可採。
  四、被告以原告甲○○、巳○○、未○○等4人、子○○所承
      租之土地因未依約繳納現金租金，經被告於94年11月終止
      租約，並請求拆屋還地（本院94年重訴字第512號），既
      無租約存在，即無調整租金之必要云云，惟被告之終止租
      約不生效力，此業經本院94年度重訴字第512號判決、臺
      灣高等法院臺中分院96年度上易字第58號確定判決詳予敘
      明，被告主張與原告甲○○、巳○○、未○○等4人、子
      ○○等已無租約存在，尚非可採。
  五、按租金為承租人使用、收益租賃物應支付之對價，故法院
      於依民法第442之規定，調整不動產租賃之租金時，除應
      斟酌不動產之價值、所處位置及其四周工商業繁榮情形，
      暨與鄰地租金為比較外，更應注意承租人利用該租賃物之
      經濟價值與所得之利益，與應調整之租金數額是否平衡。
      又城市地方基地之租金，以不超過土地申報總價年息10%
      為限，土地法第105條準用同法第97條第1項定有明文。
      本件原告所承租之土地使用之狀況，如本院卷(一)第139頁
      現場圖及第147頁照片所示，此為兩造所不爭（見前述肆
      、一之(六)所載），查租賃標的之土地位於台中縣潭子鄉鄰
      ○○街○段，為潭子鄉○○街，原告等承租土地建屋分別
      供店鋪及住家使用，租賃標的物附近有潭子火車站、全聯
      社、潭子鄉公所及攤販聚集處，本院經參酌前述不動產所
      處區位，四周商業之繁榮情形暨租賃物及承租人所建地上
      物之經濟價值，併參酌前述地價調整幅度，爰將租金調整
      為申報地價年息6%，原告等主張應依申報地價4%調整，為
      本院所不採。
  六、依上述之地價及租金率、稻谷價格計算調整原告之租金如
      下：
    (一)原告甲○○部分：
      94年10月8日起至94年12月31日，一年蓬萊稻谷6,066公
        斤：（94年稻谷價格詳本院卷(一)第136頁）
        125.32（平方公尺）×13,440（元/平方公尺）×6%÷
        16.66（元/公斤）＝6,066（公斤）
      95年1月1日起至95年12月31日，一年蓬萊稻谷5,815公
        斤：
        125.32（平方公尺）×13,440（元/平方公尺）×6%÷
        17.38 （元/公斤）＝5,815（公斤）
      96年1月1日起：每年蓬萊稻谷8,722公斤：
        125.32（平方公尺）×20,160（元/平方公尺）×6%÷
        17.38 （元/公斤）＝8,722（公斤）
    (二)原告巳○○部分：
      94年10月8日起至94年12月31日，一年蓬萊稻谷2,070公
        斤：（94年稻谷價格詳本院卷(一)第136頁）
        42.77（平方公尺）×13,440（元/平方公尺）×6%÷
        16.66（元/公斤）＝2,070（公斤）
      95年1月1日起至95年12月31日，一年蓬萊稻谷1,984公
        斤：
        42.77（平方公尺）×13,440（元/平方公尺）×6%÷
        17.38 （元/公斤）＝1,984（公斤）
      96年1月1日起：每年蓬萊稻谷2,977公斤
        42.77（平方公尺）×20,160（元/平方公尺）×6%÷
        17.38 （元/公斤）＝2,977（公斤）
    (三)未○○等4人
      94年10月8日起至94年12月31日，一年蓬萊稻谷2,622公
        斤：（94年稻谷價格詳本院卷(一)第136頁）
        54.17（平方公尺）×13,440（元/平方公尺）×6%÷
        16.66 （元/公斤）＝2,622（公斤）
      95年1月1日起至95年12月31日，一年蓬萊稻谷2,513公
        斤：
        54.17（平方公尺）×13,440（元/平方公尺）×6%÷
        17.38 （元/公斤）＝2,513（公斤）
      96年1月1日起：每年蓬萊稻谷3,770公斤
        54.17（平方公尺）×20,160（元/平方公尺）×6%÷
        17.38 （元/公斤）＝3,770（公斤）
    (四)原告子○○部分：
      94年10月8日起至94年12月31日，一年蓬萊稻谷3,192公
        斤：（94年稻谷價格詳本院卷(一)第136頁）
        65.95（平方公尺）×13,440（元/平方公尺）×6%÷
        16.66（元/公斤）＝3,192（公斤）
      95年1月1日起至95年12月31日，一年蓬萊稻谷3,060公
        斤：
        65.95（平方公尺）×13,440（元/平方公尺）×6%÷
        17.38 （元/公斤）＝3,060（公斤）
      96年1月1日起：每年蓬萊稻谷2,977公斤
        65.95（平方公尺）×20,160（元/平方公尺）×6%÷
        17.38 （元/公斤）＝4,590（公斤）
    (五)原告辛○○等10人部分：
      94年10月8日起至94年12月31日，一年蓬萊稻谷2,934公
        斤：（94年稻谷價格詳本院卷(一)第136頁）
        60.62（平方公尺）×13,440（元/平方公尺）×6%÷
        16.66 （元/公斤）＝2,934（公斤）
      95年1月1日起至95年12月31日，一年蓬萊稻谷2,813公
        斤：
        60.62（平方公尺）×13,440（元/平方公尺）×6%÷
        17.38 （元/公斤）＝2,813（公斤）
      96年1月1日起：每年蓬萊稻谷4,219公斤
        60.62（平方公尺）×20,160（元/平方公尺）×6%÷
        17.38 （元/公斤）＝4,219（公斤）
  七、從而，原告依租金調整請求權，請求本件兩造間土地不定
      期租賃契約之租金調整為如主文所示，為有理由，應予准
      許，逾此部分之請求則屬無據，應予駁回。
  八、本件第一審訴訟費用計第一審裁判費40,798元，由兩造各
      負擔1/2。
伍、結論：原告之訴為一部有理由、一部無理由，依民事訴訟法
    第79條，判決如主文。
中　　華　　民　　國　　96　　年　　8 　　月　　7 　　日
                  民事第四庭    法  官  王  銘
正本係照原本作成。
如對本判決上訴，須於判決送達後20日內向本院提出上訴狀。
中　　華　　民　　國　　96　　年　　8 　　月　　7 　　日
                                書記官
